【裁判字號】    89,易,3652
【裁判日期】    891031
【裁判案由】    竊盜
【裁判全文】
臺灣板橋地方法院刑事判決                        八十九年度易字第三六五二號
    公  訴  人  臺灣板橋地方法院檢察署檢察官
    被      告  乙○○
右列被告因竊盜案件，經檢察官提起公訴（八十九年度偵字第一五八一八號），本院
判決如左：
    主  文
乙○○竊盜，處有期徒刑陸月。
    事  實
一、乙○○前於民國八十年六月十日因懲治盜匪條例案件經判處有期徒刑八年確定，
    經執行後於八十三年假釋，自八十三年起迄八十五年間，復因竊盜、搶奪等案件
    ，各經法院判處徒刑在案，並定其應執行刑為五年三月，指揮書執行完畢日期為
    九十二年七月二十日，於八十八年五月十三日假釋，現仍假釋中。猶不知悔悟，
    ，於八十九年八月二十日十二時許，在台北縣新莊市○○街一一五號前，見甲○○所有車號：ＣＯ－九三二八號自用小客車停放該處，未將鑰匙自電門拔下熄火
    ，認為有機可乘，遂萌生意圖為自已不法所有之犯意，徒手打開車門入內將車駛
    離而竊取之，得手後作為己用。旋於同日十四時三十分許，因留在現場之配偶丙○○經甲○○指證後經警帶回偵訊，並於警局以電話與乙○○聯絡，乙○○始向
    警方投案而查獲，並帶同警員尋獲前開自用小客車。
二、案經台北縣警察新莊分局報告臺灣板橋地方法院檢察署檢察官偵查起訴。
    理  由
一、訊據被告乙○○就右揭犯行於警訊及偵、審中坦承不諱，核與被害人甲○○指訴
    失竊情節、證人丙○○於警訊中證述與乙○○聯絡之情節互核相符，復有贓物認
    領保管單、車輛竊盜查詢資料表附卷可稽，事證明確，被告犯行，洵堪認定。
二、核被告所為，係犯刑法第三百二十條第一項之竊盜罪。爰審酌被告前科累累、素
    行不佳，於假釋中再犯本案，其行可議，復衡其犯後尚知坦承犯行、深表悔意，
    贓車亦已尋回等一切情狀，量處如主文所示之刑，以示薄懲。至被告辯稱為自首
    乙節，查自首以對未發覺之罪投案而受裁判為要件，如案已發覺，則被告縱有投
    案陳述自己犯罪之事實，亦只可謂為自白，不能認為自首，最高法院二十六年上
    字第四八四號已著有判例，可資參照。本件被告自承係因配偶丙○○經被害人甲○○指證為案發前與被告同行之人，經警帶回訊問，並以電話與其聯絡後，為避
    免連累丙○○，始出面投案，揆諸前揭判例意旨，被告竊盜犯行業經發覺，始行
    投案，顯與自首之要件不符，無從據以邀減輕之寬典，附此敘明。
據上論斷，應依刑事訴訟法第二百九十九條第一項前段，刑法第三百二十條第一項、
，罰金罰鍰提高標準條例第一條前段，判決如主文。
本案經檢察官壽勤偉到庭執行職務。
中      華      民      國    八十九    年      十      月    三十一    日
                              臺灣板橋地方法院刑事第五庭
                                            法  官  王  偉  光
右正本證明與原本無異
如不服本判決應於判決送達後十日內向本院提出上訴狀
                                            書記官  簡  永  聰
中      華      民      國    八十九    年     十一     月      一      日
附錄本案論罪科刑法條全文：
刑法第三百二十條：
意圖為自己或第三人不法之所有，而竊取他人之動產者，為竊盜罪，處五年以下有期
徒刑、拘役或五百元以下罰金。
意圖為自己或第三人不法利益，而竊佔他人之不動產者，依前項之規定處斷。
前二項之未遂犯罰之。


司法院資訊處製作；財團法人民間司法改革基金會備份。
